臺灣桃園地方法院刑事判決　　　　　　　94年度訴字第2008號
公　訴　人　臺灣桃園地方法院檢察署檢察官
被　　　告　甲○○
　　　　　　　　　　（現於臺灣屏東監獄另案執行中）
上列被告因違反毒品危害防制條例案件，經檢察官提起公訴（94
年度毒偵字第256 號），被告於本院準備程序進行中，就被訴事
實為有罪之陳述，經本院告知簡式審判程序意旨，並聽取公訴人
及被告之意見後，本院合議庭裁定依簡式審判程序審理，判決如
下：
    主  文
甲○○施用第一級毒品，處有期徒刑陸月，如易科罰金，以參佰
元折算壹日。又施用第二級毒品，處有期徒刑參月，如易科罰金
，以參佰元折算壹日。應執行有期徒刑捌月，如易科罰金，以參
佰元折算壹日。
    事  實
一、甲○○前因施用毒品案件，經本院八十七年度毒聲字第一二
    ○一號裁定送觀察、勒戒，因認有繼續施用毒品之傾向，復
    本院八十七年度毒聲字第一六二八號裁定令入戒治處所以強
    制戒治，嗣因戒治屆滿三月，其成效經評定合格，經本院八
    十八年度毒聲字第九四號裁定停止戒治，所餘戒治期間付保
    護管束，然前揭停止戒治，所餘戒治期間付保護管束之裁定
    嗣經本院八十八年度毒聲字第三九八八號裁定撤銷停止戒治
    ，令入戒治處所施以強制戒治，於民國八十九年四月二十四
    日入臺灣新竹戒治所施以強制戒治，迄八十九年十二月十日
    強制戒治期滿執行完畢，並於翌日釋放出所。
二、詎其仍不知悔改，復於前述強制戒治執行完畢釋放後五年內
    ，基於施用第一、二級毒品海洛因、安非他命之犯意，於九
    十三年十一月十日下午六時許，在桃園縣龍潭鄉○○○街十
    五巷七號十一樓住處，以海洛因摻入香煙點燃吸食及燒烤玻
    璃球吸食器吸食煙霧之方式，分別施用海洛因及安非他命各
    一次，嗣於九十三年十一月十一日下午二時五十分許，因其
    另涉有妨害自由案件，經警通知至臺中縣政府警察局霧峰分
    局刑事組（現為偵查隊）製作筆錄，經其同意採尿送驗，結
    果呈嗎啡及安非他命陽性反應，始查知上情。
三、案經臺中縣政府警察局霧峰分局報請臺灣桃園地方法院檢察
    署檢察官偵查起訴。
    理  由
一、本案被告甲○○所犯之施用第一、二級毒品罪，為死刑、無
    期徒刑、最輕本刑三年以上有期徒刑或高等法院管轄第一審
    案件以外之罪，而被告於本院準備程序進行中，就被訴事實
    為有罪之陳述，經本院告知簡式審判程序意旨，並聽取公訴
    人及被告之意見後，本院合議庭依刑事訴訟法第二百七十三
    條之一第一項之規定，裁定依簡式審判程序審理，合先敘明
    。
二、上揭施用第一級毒品海洛因、第二級毒品安非他命之犯罪事
    實，業據被告於本院審理時坦承不諱（見本院卷第二九頁）
    ，核與被告為警查獲後，經警採集其尿液送驗，結果呈嗎啡
    、安非他命陽性反應相符（見偵卷第一七頁），此有中山醫
    學大學附設醫院藥物濫用檢測中心出具之篩檢報告一份在卷
    可稽，足認被告前開自白與事實相符，堪以採信。
三、次查被告前因施用毒品案件，經本院八十七年度毒聲字第一
    二○一號裁定送觀察、勒戒，因認有繼續施用毒品之傾向，
    復本院八十七年度毒聲字第一六二八號裁定令入戒治處所以
    強制戒治，嗣因戒治屆滿三月，其成效經評定合格，經本院
    八十八年度毒聲字第九四號裁定停止戒治，所餘戒治期間付
    保護管束，然前揭停止戒治，所餘戒治期間付保護管束之裁
    定嗣經本院八十八年度毒聲字第三九八八號裁定撤銷停止戒
    治，令入戒治處所施以強制戒治，於八十九年四月二十四入
    臺灣新竹戒治所施以強制戒治，迄八十九年十二月十日強制
    戒治期滿執行完畢，並於翌日釋放出所等情，有臺灣高等法
    院被告前案紀錄表在卷可稽，是被告於前述強制戒治執行完
    畢釋放後五年內，再犯本件施用第一、二級毒品海洛因、安
    非他命之犯行，洵堪認定，自應依法論科。
四、核被告所為，係犯毒品危害防制條例第十條第一項之施用第
    一級毒品罪及同條第二項之施用第二級毒品罪。被告施用前
    後持有第一、二級毒品之低度行為，均應分別為其進而施用
    之高度行為所吸收，不另論罪。被告所犯前開二罪，犯意各
    別，罪名不同，應分論併罰之。爰審酌被告前因施用毒品經
    觀察勒戒、強制戒治後，仍未能戒除毒癮，足認其依賴毒品
    已深，惟念其犯後坦承犯行，且所犯之罪係自戕行為等一切
    情狀，分別量處如主文所示之刑，及諭知易科罰金之折算標
    準，並定其應執行之刑，及諭知易科罰金之折算標準，以資
    懲戒。至被告施用安非他命所用之玻璃球吸食器已於施用完
    後丟棄，不復尋得一節，業據被告供承在卷，是前開玻璃球
    吸食器顯已滅失，自無庸再予宣告沒收（銷燬），併此敘明
    。
據上論斷，應依刑事訴訟法第二百七十三條之一第一項、第二百
九十九條第一項前段，毒品危害防制條例第十條第一項、第二項
，刑法第十一條前段、第四十一條第一項前段、第二項、第五十
一條第五款，罰金罰鍰提高標準條例第二條，判決如主文。
本案經檢察官楊挺宏到庭執行職務。
中　　華　　民　　國　　94　　年　　11　　月　　14　　日
                  刑事第八庭    法　官　吳為平
以上正本證明與原本無異
如不服本判決書應於送達後十日內向本院提出上訴狀
                                書記官  賴朱梅
中　　華　　民　　國　　94　　年　　11　　月　　15　　日
附錄論罪科刑法條：
毒品危害防制條例第十條：
施用第一級毒品者，處六月以上五年以下有期徒刑。
施用第二級毒品者，處三年以下有期徒刑。
